ACORDAO-COMPLETO-2575409

ACÓRDÃO DE RELAÇÃO

ACÓRDÃO DE RELAÇÃO 2598/2023 ATA 8/2023 - PRIMEIRA CÂMARA

Acórdão 2598/2023-TCU-Primeira Câmara
Vistos e relacionados estes autos de tomada de contas especial instaurada pelo Conselho Nacional de Desenvolvimento Científico e Tecnológico (CNPq) em desfavor de Paloma Saraiva Gomes em razão da não comprovação do cumprimento de disposição normativa inerente à concessão e à manutenção de bolsa no exterior, dando causa à não comprovação da boa e regular aplicação dos recursos repassados pelo Termo de Concessão e Aceitação de Bolsa no Exterior Processo 214467/2012-0.
Considerando a aprovação da Resolução-TCU 344/2022 que estabelece a prescrição quinquenal das pretensões punitiva e ressarcitória nos processos de controle externo (art. 2º, da Resolução-TCU 344/2022) ;
Considerando a obrigação do bolsista na comprovação de permanência no Brasil pelo mesmo período de vigência da bolsa no exterior (comprovante de interstício) , nos termos do item 7.5 da Resolução Normativa 29/2012 do CNPq;
Considerando a vigência do convênio no período de 1º/9/2012 a 31/8/2013 (peça 1, p. 1) e que, portanto, o início da mora que resultou a irregularidade pelo não retorno ao território brasileiro deve ser fixada em 31/8/2014  (12 meses) , no caso de omissão no dever de prestar contas da obrigação acessória (art. 4º, I, da Resolução 344/2022) ;
Considerando que o primeiro ato formal de interrupção da prescrição ocorreu em 2/10/2019, com a expedição de Edital de Notificação 20/2019 (peça 13) , em momento posterior ao interstício quinquenal, cabendo o reconhecimento da prescrição como questão preliminar de mérito;
Considerando, todavia, que a possibilidade de julgamento de regularidade das contas deve ter precedência em relação ao julgamento formal de prescrição, quando se avença a possibilidade de obtenção da quitação plena prevista no art. 17 c/c 23, I, da Lei 8.443/92;
Considerando que os documentos apresentados comprovam o cumprimento do interstício mínimo em território nacional, pela prova de comparecimento em disciplinas lecionadas na PUC/SP durante o semestre de 2013 e 1º e 2º semestres de 2014 (peça 59, p. 2-3) ;
Considerando que o Regimento Interno do TCU estabelece que, a critério do Relator, poderá ser submetido ao Colegiado, mediante Relação, processo em que o relator acolhe pareceres convergentes que manifestam a regularidade com ressalva das contas (art. 143, I, "a", do RI/TCU) ;
Os Ministros do Tribunal de Contas da União, reunidos em sessão da Primeira Câmara, ACORDAM, por unanimidade, com fundamento no art. 1º, inciso I, da Lei 8.443/1992, c/c os arts. 143, inciso I, alínea "a", e 212 do Regimento Interno/TCU e com os art. 11, da Resolução-TCU 344/2022, em:
julgar regulares com ressalva as contas de Paloma Saraiva Gomes / Paloma Saraiva Jewell (CPF: XXX.568.458-XX) ;
 dar quitação, com fundamento nos arts. 1º, inciso I; 16, inciso II; 18 e 23, inciso II, da Lei 8.443/1992;
 dar ciência à responsável e ao Conselho Nacional de Desenvolvimento Científico e Tecnológico (CNPq) .
1. Processo TC-Processo 035.167/2020-3 (TOMADA DE CONTAS ESPECIAL) 
	1.1. Responsável: Paloma Saraiva Gomes / Paloma Saraiva Jewell (XXX.568.458-XX) .
	1.2. Órgão/Entidade: Conselho Nacional de Desenvolvimento Científico e Tecnológico.
	1.3. Relator: Ministro Walton Alencar Rodrigues.
	1.4. Representante do Ministério Público: Procuradora-Geral Cristina Machado da Costa e Silva.
	1.5. Unidade Técnica: Unidade de Auditoria Especializada em Tomada de Contas Especial (AudTCE) .
	1.6. Representação legal: Roberto Carlos Nunes Saraiva (273700/OAB-SP) .
	1.7. Determinações/Recomendações/Orientações: não há.

Primeira Câmara

Paloma Saraiva Gomes / Paloma Saraiva Jewell (XXX.568.458-XX).

WALTON ALENCAR RODRIGUES

Roberto Carlos Nunes Saraiva (273700/OAB-SP).

TOMADA DE CONTAS ESPECIAL (TCE)

Unidade de Auditoria Especializada em Tomada de Contas Especial (AudTCE).